en: Food, Beverages & Tobacco > Beverages > Low Alcohol & Alcohol-Free Beverages > Low Alcohol & Alcohol-Free Liquors & Spirits: Aperitifs & Amari; Low Alcohol & Alcohol-Free Liqueurs; Low Alcohol & Alcohol-Free Rum; Low Alcohol & Alcohol-Free Tequila & Mezcal; Low Alcohol & Alcohol-Free Vodka; Non-Alcoholic Gin & Botanical Spirits; Non-Alcoholic Whiskey & Bourbon
zh-CN: 饮食/烟酒 > 饮料/饮品 > 低酒精和无酒精饮料 > 低酒精和无酒精酒类和烈酒: 开胃酒与阿玛罗苦酒; 低醇和无醇利口酒; 低醇和无醇朗姆酒; 低醇和无醇龙舌兰与梅斯卡尔酒; 低醇和无醇伏特加; 无醇金酒和植物烈酒; 无醇威士忌和波旁威士忌
pl: Żywność, napoje i tytoń > Napoje > Napoje o niskiej zawartości alkoholu i napoje bezalkoholowe > Napoje o niskiej zawartości alkoholu i bezalkoholowe: Aperitify i amaro; Likiery niskoalkoholowe i bezalkoholowe; Rum niskoalkoholowy i bezalkoholowa; Niskoalkoholowa i bezalkoholowa tequila oraz mezcal; Wódka niskoalkoholowa i bezalkoholowa; Bezalkoholowy gin i napoje botaniczne; Bezalkoholowa whiskey i bourbon
zh-TW: 食物、飲料和菸草 > 飲料 > 低酒精和無酒精飲品 > 低酒精和無酒精酒類: 餐前酒與義大利苦酒; 低酒精與無酒精利口酒; 低酒精與無酒精蘭姆酒; 低酒精與無酒精龍舌蘭與梅斯卡爾酒; 低酒精與無酒精伏特加; 無酒精琴酒與草本烈酒; 無酒精威士忌與波本酒
sv: Mat, dryck och tobak > Drycker > Lågalkoholhaltigt och alkoholfria drycker > Lågalkoholhaltigt och alkoholfritt starkvin och sprit: Aperitifer och amari; Lågalkoholhaltiga och alkoholfria likörer; Lågalkoholhaltig och alkoholfri rom; Lågalkoholhaltig och alkoholfri tequila och mezcal; Lågalkoholhaltig och alkoholfri vodka; Alkoholfri gin och botanisk sprit; Alkoholfri whiskey och bourbon
ko: 식품/음료/담배 > 음료 > 저알코올/무알코올 음료 > 저알코올/무알코올 리큐어/스피릿: 아페리티프 및 아마리; 저알코올 및 무알코올 리큐어; 저알코올 및 무알코올 럼; 저알코올 및 무알코올 테킬라 및 메스칼; 저알코올 및 무알코올 보드카; 무알코올 진 및 보태니컬 스피릿; 무알코올 위스키 및 버번
bg-BG: Храна, напитки и тютюневи изделия > Напитки > Нискоалкохолни и безалкохолни напитки > Нискоалкохолни и безалкохолни ликьори и спиртни напитки: Аперитиви и амари; Нискоалкохолни и безалкохолни ликьори; Нискоалкохолен и безалкохолен ром; Нискоалкохолни и безалкохолни текила и мескал; Нискоалкохолна и безалкохолна водка; Безалкохолен джин и растителни спиртни напитки; Безалкохолно уиски и бърбън
nb: Mat, drikkevarer og tobakk > Drikkevarer > Lavalkohols- og alkoholfrie drikkevarer > Lavalkohols- og alkoholfri brennevin: Aperitiffer og amari; Alkoholsvake og alkoholfrie likører; Alkoholsvak og alkoholfri rom; Alkoholsvak og alkoholfri tequila og mezcal; Alkoholsvak og alkoholfri vodka; Alkoholfri gin og botaniske brenneviner; Alkoholfri whisky og bourbon
sk-SK: Potraviny, nápoje a tabakové výrobky > Nápoje > Nápoje s nízkym obsahom alkoholu a nealkoholické nápoje > Likéry a liehoviny s nízkym obsahom alkoholu a bez alkoholu: Aperitívy a amari; Likéry s nízkym obsahom alkoholu a bez alkoholu; Rum s nízkym obsahom alkoholu a bez alkoholu; Tequila a mezcal s nízkym obsahom alkoholu a bez alkoholu; Vodka s nízkym obsahom alkoholu a bez alkoholu; Nealkoholický gin a bylinné liehoviny; Nealkoholická whisky a bourbon
pt-BR: Alimentos, bebidas e tabaco > Bebidas > Bebidas com baixo teor de álcool e sem álcool > Licores e destilados com baixo teor de álcool e sem álcool: Aperitivos e amari; Licores sem álcool e de baixo teor alcoólico; Rum sem álcool e de baixo teor alcoólico; Tequila e mezcal sem álcool e de baixo teor alcoólico; Vodca sem álcool e de baixo teor alcoólico; Gim e destilados botânicos não alcoólicos; Uísque e bourbon não alcoólicos
cs: Jídlo, pití a tabák > Nápoje > Nápoje s nízkým obsahem alkoholu a bez alkoholu > Likéry a lihoviny s nízkým obsahem alkoholu a bez alkoholu: Aperitivy a amaro; Nízkoalkoholické a nealkoholické likéry; Nízkoalkoholický a nealkoholický rum; Nízkoalkoholická a nealkoholická tequila a mezcal; Nízkoalkoholická a nealkoholická vodka; Nealkoholický gin a rostlinné destiláty; Nealkoholická whiskey a bourbon
hu: Élelmiszerek, italok és dohányáru > Italok > Alacsony alkoholtartalmú és alkoholmentes italok > Alacsony alkoholtartalmú és alkoholmentes likőrök és szeszes italok: Aperitifek és gyomorkeserűk; Alacsony alkoholtartalmú és alkoholmentes likőrök; Alacsony alkoholtartalmú és alkoholmentes rum; Alacsony alkoholtartalmú és alkoholmentes tequila és mezcal; Alacsony alkoholtartalmú és alkoholmentes vodka; Alkoholmentes gin és botanikus párlatok; Alkoholmentes whiskey és bourbon
ro-RO: Alimente, băuturi și tutun > Băuturi > Băuturi cu conținut scăzut de alcool și fără alcool > Băuturi tari și băuturi spirtoase cu conținut scăzut de alcool și fără alcool: Aperitive și amaro; Lichioruri cu conținut redus de alcool și fără alcool; Rom cu conținut redus de alcool și fără alcool; Tequila și mezcal cu conținut redus de alcool și fără alcool; Vodcă cu conținut redus de alcool și fără alcool; Gin și băuturi spirtoase botanice fără alcool; Whisky și bourbon fără alcool
da: Fødevarer, drikkevarer og tobak > Drikkevarer > Alkohol-lette og alkoholfri drikkevarer > Alkohol-let og alkoholfri likør og spiritus: Aperitiffer og amari; Alkoholfri likører og likører med lavt alkoholindhold; Alkoholfri rom og rom med lavt alkoholindhold; Alkoholfri tequila og mezcal samt udgaver med lavt alkoholindhold; Alkoholfri vodka og vodka med lavt alkoholindhold; Alkoholfri gin og botanisk spiritus; Alkoholfri whiskey og bourbon
ja: 食品・飲料 > 飲料 > 低アルコール・ノンアルコール飲料 > 低アルコール・ノンアルコールの酒類・スピリッツ: アペリティフ＆アマーロ; 低アルコール・ノンアルコールリキュール; 低アルコール・ノンアルコールラム; 低アルコール・ノンアルコールテキーラ・メスカル; 低アルコール・ノンアルコールウォッカ; ノンアルコールジン・ボタニカルスピリッツ; ノンアルコールウイスキー・バーボン
fr: Alimentation, boissons et tabac > Boissons > Boissons à faible teneur en alcool et sans alcool > Alcools et spiritueux à faible teneur en alcool et sans alcool: Apéritifs et amari; Liqueurs peu alcoolisées et sans alcool; Rhum peu alcoolisé et sans alcool; Tequila et mezcal peu alcoolisés et sans alcool; Vodka peu alcoolisée et sans alcool; Gin et spiritueux botaniques sans alcool; Whisky et bourbon sans alcool
fi: Ruoka, juoma ja tupakkatuotteet > Juomat > Vähäalkoholiset ja alkoholittomat juomat > Vähäalkoholiset ja alkoholittomat liköörit ja väkeviä alkoholijuomia muistuttavat tuotteet: Aperitiivit ja amarot; Vähäalkoholiset ja alkoholittomat liköörit; Vähäalkoholinen ja alkoholiton rommi; Vähäalkoholinen ja alkoholiton tequila ja mezcal; Vähäalkoholinen ja alkoholiton vodka; Alkoholiton gin ja kasviperäiset tisleet; Alkoholiton viski ja bourbon
es: Alimentación, bebida y tabaco > Bebidas > Bebidas bajas en alcohol y sin alcohol > Licores bajos en alcohol y sin alcohol: Aperitivos y amari; Licores bajos en alcohol y sin alcohol; Ron bajo en alcohol y sin alcohol; Tequila y mezcal bajos en alcohol y sin alcohol; Vodka bajo en alcohol y sin alcohol; Ginebra y destilados botánicos sin alcohol; Whisky y bourbon sin alcohol
ru: Продукты, напитки и табачные изделия > Напитки > Слабоалкогольные и безалкогольные напитки > Слабоалкогольные и безалкогольные версии крепких напитков: Аперитивы и амаро; Слабоалкогольные и безалкогольные ликеры; Слабоалкогольный и безалкогольный ром; Слабоалкогольная и безалкогольная текила и мескаль; Слабоалкогольная и безалкогольная водка; Безалкогольный джин и растительные спирты; Безалкогольный виски и бурбон
pt-PT: Comida, bebidas e tabaco > Bebidas > Bebidas com baixo teor de álcool e sem álcool > Licores e bebidas espirituosas com baixo teor de álcool e sem álcool: Aperitivos e amari; Licores com baixo teor alcoólico e sem álcool; Rum com baixo teor alcoólico e sem álcool; Tequila e mezcal com baixo teor alcoólico e sem álcool; Vodka com baixo teor alcoólico e sem álcool; Gin e bebidas botânicas sem álcool; Whisky e bourbon sem álcool
it: Cibo, bevande e tabacco > Bevande > Bevande a basso contenuto di alcol e analcoliche > Liquori e superalcolici a basso contenuto di alcol e analcolici: Aperitivi e amari; Liquori a bassa gradazione e analcolici; Rum a bassa gradazione e analcolico; Tequila e mezcal a bassa gradazione e analcolici; Vodka a bassa gradazione e analcolica; Gin e distillati botanici analcolici; Whiskey e bourbon analcolici
sl-SI: Hrana, pijača in tobak > Pijače > Pijače z nizko vsebnostjo alkohola in brezalkoholne pijače > Likerji in žgane pijače z nizko vsebnostjo alkohola in brezalkoholni likerji in žgane pijače: Aperitivi in Amari; Likerji z nizko vsebnostjo alkohola in brez alkohola; Rumi z nizko vsebnostjo alkohola in brez alkohola; Tekila in mezcal z nizko vsebnostjo alkohola in brez alkohola; Vodke z nizko vsebnostjo alkohola in brez alkohola; Brezalkoholni gin in botanične žgane pijače; Brezalkoholni viski in burbon
th: อาหาร เครื่องดื่ม และยาสูบ > เครื่องดื่ม > เครื่องดื่มแอลกอฮอล์ต่ำและเครื่องดื่มปราศจากแอลกอฮอล์ > สุราหวาน/กลั่นแอลกอฮอล์ต่ำและสุราหวาน/กลั่นไร้แอลกอฮอล์: อะเพอริทิฟและอามาริ; ลิเคียวแอลกอฮอล์ต่ำและไร้แอลกอฮอล์; รัมแอลกอฮอล์ต่ำและไร้แอลกอฮอล์; เตกีลาและเมซคัลแอลกอฮอล์ต่ำและไร้แอลกอฮอล์; วอดก้าแอลกอฮอล์ต่ำและไร้แอลกอฮอล์; จินไร้แอลกอฮอล์และสปิริตพฤกษชาติ; วิสกี้และเบอร์เบินไร้แอลกอฮอล์
hr-HR: Hrana, piće i duhan > Pića > Niskoalkoholna i bezalkoholna pića > Niskoalkoholna i bezalkoholna pića i žestoka pića: Aperitivi i Amari; Niskoalkoholni i bezalkoholni likeri; Niskoalkoholni i bezalkoholni rum; Niskoalkoholna i bezalkoholna tekila i mezkal; Niskoalkoholna i bezalkoholna vodka; Bezalkoholni gin i botanička žestoka pića; Bezalkoholni viski i burbon
vi: Thực phẩm, đồ uống và thuốc lá > Đồ uống > Đồ uống ít cồn và không cồn > Rượu và rượu mạnh ít cồn và không cồn: Rượu khai vị và amari; Rượu mùi nồng độ cồn thấp và không cồn; Rượu rum nồng độ cồn thấp và không cồn; Rượu tequila và mezcal nồng độ cồn thấp và không cồn; Rượu vodka nồng độ cồn thấp và không cồn; Rượu gin không cồn và rượu mùi thảo mộc; Rượu whiskey và bourbon không cồn
lt-LT: Maistas, gėrimai ir tabakas > Gėrimai > Mažai alkoholio turintys ir nealkoholiniai gėrimai > Mažai alkoholio turintys ir nealkoholiniai stiprieji gėrimai: Aperityvai ir amarai; Mažai alkoholio turintys ir nealkoholiniai likeriai; Mažai alkoholio turintis ir nealkoholinis romas; Mažai alkoholio turinti ir nealkoholinė tekila bei mezkalis; Mažai alkoholio turinti ir nealkoholinė degtinė; Nealkoholinis džinas ir augaliniai spiritiniai gėrimai; Nealkoholinis viskis ir burbonas
tr: Yiyecek, İçecekler ve Tütün Mamülleri > Alkollü ve Alkolsüz İçecekler > Düşük Alkollü ve Alkolsüz İçecekler > Düşük Alkollü ve Alkolsüz Likörler ve Alkollü İçkiler: Aperitifler ve amari; Düşük alkollü ve alkolsüz likörler; Düşük alkollü ve alkolsüz rom; Düşük alkollü ve alkolsüz tekila ve mezcal; Düşük alkollü ve alkolsüz votka; Alkolsüz cin ve botanik içkiler; Alkolsüz viski ve burbon
nl: Eten, drinken en tabak > Drinken > Alcoholarme en alcoholvrije dranken > Alcoholarme en alcoholvrije likeuren en sterke dranken: Aperitieven en amari; Alcoholvrije en alcoholarme likeuren; Alcoholvrije en alcoholarme rum; Alcoholvrije en alcoholarme tequila en mezcal; Alcoholvrije en alcoholarme wodka; Alcoholvrije gin en botanische sterke dranken; Alcoholvrije whiskey en bourbon
el: Τρόφιμα, ποτά & προϊόντα καπνού > Ποτά > Ποτά χαμηλής περιεκτικότητας σε αλκοόλ & χωρίς αλκοόλ > Αλκοολούχα ποτά & αποστάγματα χαμηλής περιεκτικότητας σε αλκοόλ & χωρίς αλκοόλ: Απεριτίφ και amari; Λικέρ με χαμηλό αλκοόλ και χωρίς αλκοόλ; Ρούμι με χαμηλό αλκοόλ και χωρίς αλκοόλ; Τεκίλα και μεσκάλ με χαμηλό αλκοόλ και χωρίς αλκοόλ; Βότκα με χαμηλό αλκοόλ και χωρίς αλκοόλ; Τζιν και βοτανικά αποστάγματα χωρίς αλκοόλ; Ουίσκι και μπέρμπον χωρίς αλκοόλ
de: Nahrungsmittel, Getränke & Tabak > Getränke > Alkoholarme und alkoholfreie Getränke > Alkoholarme und alkoholfreie Spirituosen und Schnäpse: Aperitifs & Amari; Alkoholfreie & alkoholreduzierte Liköre; Alkoholfreier & alkoholreduzierter Rum; Alkoholfreier & alkoholreduzierter Tequila & Mezcal; Alkoholfreier & alkoholreduzierter Wodka; Alkoholfreier Gin & Botanicals; Alkoholfreier Whiskey & Bourbon